臺灣花蓮地方法院民事判決　　　　　　　 95年度訴字第350號
原　　　告　彰化商業銀行股份有限公司花蓮分行
法定代理人　甲○○
訴訟代理人　乙○○
被　　　告　李振榮即信達工程行
上列當事人間請求返還不當得利事件，本院於中華民國96年6月
22日言詞辯論終結，判決如下：
    主  文
被告應給付原告新台幣柒拾伍萬肆仟壹佰玖拾陸元，其中新台幣
肆拾陸萬零捌佰貳拾陸元部分，自民國95年3月7日起至清償日止
，按年息百分之五計算之利息；其中新台幣貳拾玖萬參仟參佰柒
拾元部分，自民國95年1月4日起至清償日止，按年息百分之五計
算之利息。
訴訟費用由被告負擔。
本判決得假執行。
    事 實 及 理 由
一、被告住所雖位於台中縣，然兩造合意因契約書涉訟時，以本
    院為第一審管轄法院（債務分期償還契約書），是本院自有
    管轄權，合先敘明。
二、原告起訴主張：被告於民國93年6月18日持本院民事執行處
    93執義3177字第20788號執行命令，收取第三人承隆營造股
    份有限公司對原告之債權金額新台幣（下同）996,035元，
    惟原告於同年6月17日收到行政執行署台中行政執行處中執
    乙91年稅執專字第0049105號執行命令，就被告對訴外人承
    隆營造股份有限公司之收取權在915,718元之範圍內，禁止
    被告收取，原告亦不得對被告清償，應依該命令將扣押金額
    逕寄移送機關財政部台灣省中區國稅局台中縣分局，現因被
    告業將前開款項收取，顯已違反前開執行命令，致原告需賠
    償該等扣押金額477,618元、327,426元而受有損害，被
    告自知理虧，遂與原告訂立債務分期償還契約書，並開立二
    紙本票，詎被告自95年4月起、95年2月起即未依約繳付
    本息，現尚積欠460,826元、293,370元及利息等事實，
    業據其提出與其所述相符之本票、本院民事執行處通知、法
    務部行政執行署台中行政執行處執行命令、債務分期償還契
    約書等件為證，並為被告在庭所認諾，依民事訴訟法第384
    條之規定，即應本於該認諾為被告敗訴之判決。從而，原告
    請求被告給付如主文第1項所示之金額及利息，為有理由，
    應予准許。
四、本件係本於被告認諾所為之判決，依民事訴訟法第389條第1
    項第1款之規定，應依職權宣告假執行
五、據上論結，本件原告之訴為有理由，依民事訴訟法第78條、
    第389條第1項第1款，判決如主文。
中　　華　　民　　國　　96　　年　　6 　　月　　29　　日
 　　　　　　　臺灣花蓮地方法院民事庭
                   法      官  陳燁真
上列為正本係照原本作成。
如不服本判決，應於送達後20日內，向本院提出上訴狀並表明上
訴理由，如於本判決宣示後送達前提起上訴者，應於判決送達後
20日內補提上訴理由書(須附繕本)。
中　　華　　民　　國　　96　　年　　6 　　月　　29　　日
　　　　　　　　　 法院書記官　唐千惠
